臺灣高雄地方法院刑事判決             100年度訴字第1143號
公  訴  人  臺灣高雄地方法院檢察署檢察官
被      告  林有重
            何秀珠
上列被告等因妨害風化案件，經檢察官提起公訴（100 年度偵字
第19360 號），本院判決如下：
    主  文
林有重、何秀珠共同犯圖利容留猥褻罪，林有重處有期徒刑貳月
，何秀珠處有期徒刑參月，如易科罰金，均以新臺幣壹仟元折算
壹日。
    事  實
一、林有重係址設高雄市○○區○○路263 號「源緣理髮店」之
    負責人，並委請股東何秀珠擔任該店之現場負責人，由何秀
    珠綜理該店之一切事務。渠2 人共同基於意圖使女子與他人
    為猥褻行為而容留以營利之犯意聯絡，於民國100 年6 月22
    日夜間，利用警方人員劉士義喬裝男客至該店按摩之機會，
    容留「源緣理髮店」所僱用之成年女子莊鄭采樺，在該店2
    樓房間內，欲從事由莊鄭采樺為劉士義按摩生殖器之猥褻行
    為（即俗稱之「半套」性交易）。莊鄭采樺與何秀珠並約定
    ，劉士義至該店消費所需支付之每小時新臺幣（下同）600
    元，最低消費為90分鐘1000元之按摩費用，由「源緣理髮店
    」取得其中3 成作為收益，莊鄭采樺則可取得其中7 成作為
    報酬。嗣於同日夜間7 時50分許，莊鄭采樺於為劉士義按摩
    超過1 小時後，即利用劉士義詢問消費費用如何計算之機會
    ，先告以店內按摩之計費方式，再主動詢問劉士義是否欲從
    事性交易，並表示若從事俗稱「半套」之性交易，除按摩費
    用外，無須加收任何費用，若欲從事俗稱「全套」之性交易
    （即性器官接合之性行為），則須加收1000元（「全套」性
    交易部分，非林有重、何秀珠2 人圖利容留之範圍，詳後述
    ），劉士義聽聞後，假稱欲從事「全套」性交易，嗣見莊鄭
    采樺脫下內褲，旋即表明身分並拍照蒐證，因而查悉上情。
二、案經高雄市政府警察局苓雅分局移送臺灣高雄地方法院檢察
    署檢察官偵查起訴。
    理  由
壹、程序方面
一、按被告以外之人於審判外之言詞或書面陳述，除法律有規定
    者外，不得作為證據，刑事訴訟法第159 條第1 項定有明文
    。本件證人莊鄭采樺、朱美花、蔡玉桂於警詢中之陳述，為
    被告以外之人於審判外之言詞陳述，且經查無其他依法得為
    證據之情事，自不得作為證據。惟刑事訴訟法第159 條第1
    項所規定禁止作為證據者，僅係禁止作為認定犯罪事實及法
    律效果之實質證據，至於作為證明其他證據證明力之彈劾證
    據，則屬自由證明範圍，要非為法所禁止。是前揭陳述，仍
    得作為其他證據證明力之彈劾證據，不受刑事訴訟法第159
    條第1 項之限制，併予敘明。
二、次按，被告以外之人於偵查中向檢察官所為之陳述，除顯有
    不可信之情況者外，得為證據，刑事訴訟法第159 條之1 第
    2 項定有明文。本件證人劉士義、魏永山、莊鄭采樺於檢察
    官偵查中所為之證述內容，業經渠等具結擔保其證詞之真實
    性，而依本案卷證資料所示，上開證據之取得過程並無瑕疵
    ，未發現有何顯有不可信之情況，且與本案相關之待證事實
    具有關連性，依前揭刑事訴訟法第159 條之1 第2 項之規定
    ，自應具有證據能力。
三、末按，被告以外之人於審判外之陳述，雖不符前4 條之規定
    ，而經當事人於審判程序同意作為證據，法院審酌該言詞陳
    述或書面陳述作成時之情況，認為適當者，亦得為證據。當
    事人、代理人或辯護人於法院調查證據時，知有第159 條第
    1 項不得為證據之情形，而未於言詞辯論終結前聲明異議者
    ，視為有前項之同意，刑事訴訟法第159 條之5 定有明文。
    本件卷附之職務報告、高雄市政府警察局苓雅分局行政組臨
    檢紀錄表，係被告以外之人於審判外之書面陳述，而檢察官
    及被告林有重、何秀珠2 人，就上開書面陳述，未於本院審
    理過程中聲明異議，本院並審酌前開書面陳述作成時之情況
    正常，且與本案相關之待證事實具有關連性，認適當作為證
    據，依前開刑事訴訟法第159 條之5 之規定，認上開陳述均
    具有證據能力。
四、錄影監視畫面、相片等物，均係利用機械力攝錄畫面後，再
    將該等畫面客觀、自然呈現之物，此與「供述證據」係供述
    者對於有關體驗之事實，經由知覺、記憶、表現、敘述或敘
    述性動作等過程予以傳達者自為不同，其本質上屬物證之一
    種，非屬供述證據，不適用傳聞法則，是本件卷附之蒐證相
    片，既與被告2 人犯行有相當之關聯性，且非不法取得，自
    應具有證據能力。
貳、實體方面
一、前揭犯罪事實，業據被告林有重於本院審理中坦承不諱，核
    與證人劉士義於偵訊及本院審理中（見偵卷第25、26頁、本
    院2 卷第25至28頁）、證人即參與查獲本案之警員魏永山於
    偵訊中（見偵卷第26、27頁）、證人即「源緣理髮店」所僱
    用之服務人員朱美花於本院審理中（見本院2 卷第33至36頁
    ）之證述情節相符，並有證人劉士義出具之職務報告（見警
    卷第1 頁）、高雄市政府警察局苓雅分局行政組臨檢紀錄表
    （見警卷第2 頁）、現場蒐證相片（見警卷第27至29頁）在
    卷可稽，足徵被告林有重前開自白要與事實相符，堪以採信
    。本件事證明確，被告林有重前揭犯行，堪以認定。
二、另訊據被告何秀珠固不否認其為「源緣理髮店」之股東兼現
    場負責人，負責綜理該店之一切事務，然矢口否認有何圖利
    容留猥褻犯行，辯稱：店裡的規定就是不允許小姐從事性交
    易，伊在應徵小姐時，都有跟小姐說不能從事性交易，本件
    莊鄭采樺所為，伊事先並不知情云云。經查：
（一）被告何秀珠為「源緣理髮店」之股東，並受「源緣理髮店
      」負責人林有重之委託，擔任該店之現場負責人，負責綜
      理該店一切事務。而客人至「源緣理髮店」接受按摩服務
      時，費用為每小時600 元，然該店有服務時間90分鐘、費
      用1000元之最低消費；又客人所支付之按摩費用，由「源
      緣理髮店」取得其中3 成作為收益，所僱用之服務小姐則
      可取得其中7 成作為報酬等事實，業據被告何秀珠自承在
      卷（見警卷第3 、4 頁、本院1 卷第20頁、本院2 卷第41
      、42頁），核與被告林有重於本院審理中之證述情節相符
      （見本院2 卷第29至32頁），並有高雄市政府警察局苓雅
      分局行政組臨檢紀錄表在卷可稽（見警卷第2 頁），堪以
      認定。
（二）警方人員劉士義於100 年6 月22日夜間，喬裝男客至「源
      緣理髮店」消費，並由「源緣理髮店」所僱用之成年女子
      莊鄭采樺，在該店2 樓房間為之進行按摩服務，嗣於同日
      夜間7 時50分許，莊鄭采樺於為劉士義按摩超過1 小時後
      ，即利用劉士義詢問消費費用如何計算之機會，先告以店
      內按摩之計費方式，再主動詢問劉士義是否欲從事性交易
      ，並表示若從事「半套」性交易，除按摩費用外，無須加
      收任何費用等事實，業據證人劉士義於偵訊及本院審理中
      證述明確（見偵卷第25、26頁、本院2 卷第25至28頁），
      並有證人劉士義出具之職務報告（見警卷第1 頁）、高雄
      市政府警察局苓雅分局行政組臨檢紀錄表（見警卷第2 頁
      ）附卷可佐，亦堪認定。至證人莊鄭采樺於警詢中雖稱：
      案發當時，伊並未向劉士義提及「半套」或「全套」，只
      有向其表示，如果其來找伊按摩7 、8 次後，雙方成為男
      女朋友，才可以到外面去做愛，那時代價是1000元。至於
      伊脫去內褲的原因，是因為當時伊腳會酸，所以要求劉士
      義幫伊按摩云云（見警卷第8 至10頁，此部分僅係作為彈
      劾證據）；於偵訊中證述：案發當時，是劉士義主動問伊
      有沒有在做「那個」，並說要做全套性交，伊才向劉士義
      表示要多加1000元，但也只是說一說而已，並沒有實際從
      事，又伊也沒有在跟男客做半套性交易云云（見偵卷第13
      頁）；嗣於本院審理中又謂：案發當時，伊幫劉士義按摩
      到一半時，有提到性交易的事，但是伊主動講的還是劉士
      義問的，伊已經忘記了。又伊雖有說全套性交易要多1000
      元，但只是跟劉士義開玩笑的云云（見本院2 卷第20至25
      頁）。觀諸證人莊鄭采樺前揭各次陳述內容，非但先後歧
      異甚大，且有諸多悖於常情之處（例如：若不欲從事性交
      易，何以要脫下自己內褲？又於為客人服務過程中，豈會
      因腳酸而脫下內褲要求客人幫忙按摩？），復與證人劉士
      義之證詞不相符合，則證人莊鄭采樺所為上開陳述是否可
      採？已甚有所疑。再者，依據高雄市政府警察局苓雅分局
      行政組臨檢紀錄表之記載，證人莊鄭采樺在查獲現場，係
      向警方人員表示，其在「源緣理髮店」之工作項目係從事
      身體按摩，客人最低消費90分鐘1000元，並含半套性交易
      （見警卷第2 頁），且證人魏永山於偵訊中亦證稱：上開
      臨檢紀錄表是伊所製作，而該紀錄表中所載之莊鄭采樺陳
      述內容，是莊鄭采樺在查獲現場親自跟伊說的等語（見偵
      卷第26、27頁），益徵證人莊鄭采樺前揭於警詢、偵訊、
      本院審理中之陳述，要與事實有違，無從以之為何有利於
      被告何秀珠之認定。
（三）被告何秀珠雖以前詞辯稱其未有本件犯行，並提出源緣理
      髮店工作守則以佐其說（見偵卷第18頁，該守則第3 點內
      容為「本店員工為顧客理髮或推拿不得有猥褻之動作或色
      情之行為，顧客如有要求應予婉拒，違反規定者即予解僱
      ，若被治安單位查獲，相關刑責、罰鍰自行負責」）。然
      查：
  １、依據被告何秀珠於本院審理中之陳述（見本院2 卷第41、
      42頁）及臺灣高雄地方法院檢察署檢察官99年度偵字第28
      333 號緩起訴處分書之記載（見本院2 卷第8 頁），「源
      緣理髮店」之前身為「男士理容純推拿」，被告何秀珠於
      是時即為該店之股東，該店自99年7 月16日起，即有從事
      「半套」性交易行為，嗣於同年8 月20日為警查獲，而當
      時被告亦參與其中。另證人劉士義於本院審理中證述：本
      次伊會喬裝客人前往取締「源緣理髮店」，是因為查獲前
      幾天有民眾檢舉該店從事色情交易等語（見本院2 卷第28
      頁）；而證人朱美花於本院審理中亦證稱：伊於99年7 月
      16日起，就在案發地點工作，當時店名為「男士理容純推
      拿」，並有從事「半套」性交易，嗣該店為警查獲從事色
      情交易後，改名為「源緣理髮店」，而改名之後，若客人
      有需要，伊與店內小姐還是會與客人進行「半套」性交易
      等語（見本院2 卷第33至36頁），顯見「源緣理髮店」於
      經營期間，常發生店內小姐與男客從事「半套」性交易之
      情。準此，「源緣理髮店」若果有禁止店內受僱人員從事
      「半套」性交易，則何以該店受僱人員會進行不止1 次之
      「半套」性交易行為，絲毫不懼被告何秀珠發覺上情？由
      此已徵被告何秀珠所執辯詞，要難予以遽信。
  ２、依被告何秀珠於本院審理中所述，「源緣理髮店」2 樓讓
      店內女子為顧客服務之房間，僅設有拉門、無法上鎖（見
      本院2 卷第29頁），而其所述要與證人莊鄭采樺（見本院
      2 卷第21、22頁）、朱美花（見本院2 卷第36頁）於本院
      審理中之證述情節相符，自堪採認。至證人劉士義於本院
      審理中，雖謂「源緣理髮店」2 樓房間之拉門可以上鎖（
      見本院2 卷第26、27頁），然其所言與被告何秀珠、證人
      莊鄭采樺、朱美花之陳述，均有不符，再佐以證人劉士義
      於本院審理中，對於上開房間之隔間狀況、有無設立警示
      燈等情，均稱不復記憶（見本院2 卷第26、27頁），足見
      證人劉士義對案發現場房間之狀況，要有記憶模糊之情，
      是其陳稱「源緣理髮店」2 樓房間之拉門可以上鎖云云，
      應係記憶錯誤下所為，無從予以採認。「源緣理髮店」2
      樓房間之拉門既無法上鎖，衡諸一般常情，若非「源緣理
      髮店」容許受其僱用之女子在店內與男客從事「半套」性
      交易，證人莊鄭采樺豈會於店內房間隱蔽性不足之狀況下
      ，不顧遭被告何秀珠發覺之風險，私自詢問證人劉士義是
      否欲從事「半套」性交易？此實有違常情，益徵被告何秀
      珠陳稱「源緣理髮店」禁止受僱人員從事「半套」性交易
      云云，要難予以採信。
  ３、依據高雄市政府警察局苓雅分局行政組臨檢紀錄表之記載
      ，證人莊鄭采樺在查獲現場曾向警方人員陳稱，被告何秀
      珠於其應徵之時，有向其表示從事身體按摩之最低消費，
      尚包含「半套」性交易（見警卷第2 頁），由此已徵被告
      何秀珠有容留「源緣理髮店」僱用之女子從事「半套」性
      交易之情。再佐以證人朱美花於本院審理中證述：案發地
      點改名為「源緣理髮店」後，何秀珠對於客人若有需要，
      店內小姐會與客人從事「半套」性交易乙事有所知悉，但
      沒有另外收錢，而何秀珠也沒有很認真的想要禁止店內小
      姐與客人從事「半套」性交易，因為其他店家都有做這樣
      子的事情等語（見本院2 卷第35頁），是被告何秀珠前揭
      辯解，亦與證人朱美花之證詞顯有矛盾。審諸證人朱美花
      係被告何秀珠於本院準備程序中聲請傳訊（並非檢察官聲
      請或本院依職權傳訊），而欲證明其所辯屬實（見本院1
      卷第21頁），按理要無可能故為虛偽陳述而誣陷被告何秀
      珠，足認證人朱美花此部分所言，顯較被告何秀珠之辯詞
      為可信。從而，被告何秀珠所執辯解，要與事實不符，委
      無可採，而其所提出之上開源緣理髮店工作守則，當僅係
      於遇該店遭查獲從事「半套」性交易時，圖以作為卸飾己
      責所用，而非真正用以告誡店內受僱人員不得從事「半套
      」性交易。
  ４、綜上，被告何秀珠有故意容留店內女子莊鄭采樺與至該店
      男客從事「半套」性交易之事實，堪以認定。
（四）依據本院前開認定之事實，「源緣理髮店」雖未因其店內
      女子與男客從事「半套」性交易，而向男客收取原本按摩
      代價以外之費用。然男客至該店接受按摩服務所需支付費
      用中之3 成，係歸「源緣理髮店」所有乙情，業如前述。
      又依警方人員所拍攝之蒐證相片顯示，「源緣理髮店」之
      房間非大、設備簡陋，而該店所收取之最低消費1000元按
      摩代價，亦難稱屬低廉，衡以常情，無可能所有至該店消
      費之顧客，均願意支付前揭非屬低廉之費用，而僅單純至
      「源緣理髮店」接受按摩服務。因此，雖難論認所有至該
      店消費之顧客，均係圖取與店內女子從事「半套」性交易
      ，方至該店消費，然至少會有部分至該店消費之顧客，係
      基於上開心態方至該店消費，此由前述「源緣理髮店」於
      經營期間，常發生店內小姐與男客從事「半套」性交易乙
      節，即足為佐。又被告何秀珠知悉並允許證人莊鄭采樺在
      該店房間內與男客從事「半套」性交易之事實，業如前述
      ，則被告何秀珠顯係欲藉由店內女子與男客從事「半套」
      性交易之方式，提高顧客至該店消費之意願，以維持、增
      加該店所得獲取之收入，因此，被告何秀珠有利用證人莊
      鄭采樺與男客為「半套」性交易，藉此圖取不法利益之事
      實甚明。
（五）綜上，本件事證明確，被告何秀珠前揭犯行，足堪認定。
三、核被告2 人所為，均係犯刑法第231 條第1 項之圖利容留猥
    褻罪。被告2 人就前開犯行有犯意聯絡及行為分擔，均為共
    同正犯。爰審酌被告2 人明知政府執法單位極力掃蕩色情，
    以端正社會風氣，仍無視三令五申，為貪圖不法利益，而為
    前開犯行，助長社會不良風氣、敗壞善良風俗，行為實有可
    議之處，然念被告2 人先前均無犯罪經論罪科刑之紀錄，有
    臺灣高等法院被告前案紀錄表在卷足按，素行尚佳，且渠2
    人所經營之「源緣理髮店」規模非大，犯罪情節尚屬輕微，
    復參以被告林有重於本院審理中，業已坦認犯行，犯後態度
    較矢口否認犯行之被告何秀珠為佳等一切情狀，分別量處如
    主文所示之刑，並均諭知易科罰金之折算標準，以資儆懲。
    又本院審酌前述諸情，認量處如主文所示之刑，已足懲被告
    2 人所為犯行，並令被告2 人心生警惕，是公訴檢察官就被
    告何秀珠上開犯行，求處有期徒刑5 月，而就被告林有重部
    分求處有期徒刑4 月，均尚嫌過重，併此敘明。
四、不另為無罪之諭知部分：
（一）公訴意旨另以：被告2 人共同基於意圖使女子與不特定男
      客為性交行為而容留以營利之犯意，於100 年6 月22日夜
      間，容留成年女子莊鄭采樺在「源緣理髮店」內，為男客
      提供俗稱「全套」之性交行為服務，代價為每次1000元，
      均歸莊鄭采樺取得，因認被告2 人另涉犯刑法第231 條第
      1 項之圖利容留性交罪嫌。
（二）依據證人劉士義於偵訊及本院審理中證述：案發當時，莊
      鄭采樺幫伊按摩1 個多小時後，伊問其現在幾點、消費要
      怎麼算，莊鄭采樺告訴伊說，已經超過1 個小時，看是要
      按摩1 個半小時或是2 小時，每小時600 元，並要伊乾脆
      按2 小時，伊說好，之後莊鄭采樺就繼續按，接著就問伊
      說要不要從事性交易，伊問費用如何計算，莊鄭采樺表示
      「半套」性交易是附加的，不用再加錢，「全套」性交易
      則需加收1000元，伊因而向莊鄭采樺說要從事「全套」性
      交易，嗣伊趁莊鄭采樺脫掉內褲之際，向其表明身分並拍
      照蒐證等語（見偵卷第25、26頁、本院2 卷第26頁），足
      認莊鄭采樺於案發當時，確有主動向證人劉士義詢問是否
      欲從事「全套」性交易。然觀諸高雄市政府警察局苓雅分
      局行政組臨檢紀錄表之記載，證人莊鄭采樺在查獲現場向
      警方人員所為之陳述，稱被告何秀珠於其應徵時，除向其
      表示該店之最低消費包含半套性交易外，另告以從事「全
      套」性交易行為係小姐個人行為，與店家無關（見警卷第
      2 頁）。準此，被告何秀珠既於莊鄭采樺應徵之時，明白
      告以該店業務包含為客人從事「半套」性交易，則其同時
      告知「從事『全套』性交易行為係小姐個人行為，與店家
      無關」乙事，是否係在告誡莊鄭采樺不得在店內從事「全
      套」性交易，而無容留莊鄭采樺在「源緣理髮店」從事「
      全套」性交易之犯罪故意？即非無疑。再佐以證人朱美花
      於本院審理中證述：「源緣理髮店」於店名係「男士理容
      純推拿」之時，僅有從事「半套」性交易，而改名為「源
      緣理髮店」後，若客人有需要，伊與店內小姐還是會與客
      人從事「半套」性交易，但店內沒有人從事「全套」性交
      易等語（見本院2 卷第33至36頁）；及證人劉士義於本院
      審理中證稱：案發當時，莊鄭采樺向伊表示，其平常並沒
      有在做，但看伊不像警察、條件也蠻好的，所以才會做等
      語（見本院2 卷第28頁），益徵「源緣理髮店」除容留店
      內僱用女子從事「半套」性交易外，是否亦允許店內女子
      與顧客從事「全套」性交易？更有所疑，實難排除本件係
      莊鄭采樺利用「源緣理髮店」允許店內僱用女子從事「半
      套」性交易，而不易發覺顧客與店內服務小姐實係從事何
      種性交易之機會，私自向證人劉士義詢問是否欲從事「全
      套」性交易，而難遽為不利於被告2 人之認定。至被告林
      有重於本院審理中，雖就公訴意旨所指稱之全部犯罪表示
      認罪，然依據其於本院審理中之陳述內容，「源緣理髮店
      」之經營細節，一概係由被告何秀珠負責，其並未多所參
      與（見本院2 卷第29至32頁）。是被告林有重固知悉「源
      緣理髮店」有從事性交易，惟「源緣理髮店」允許店內僱
      用女子從事何種性交易，仍係由被告何秀珠決定，自無從
      以被告林有重之認罪陳述，而謂「源緣理髮店」有容留店
      內僱用女子從事「全套」性交易之情。
（三）公訴意旨認被告2 人涉犯圖利容留性交罪嫌乙節，固難予
      以論認，惟此部分若成立犯罪，依公訴意旨之犯罪事實所
      示，亦與被告2 人前開經本院論罪科刑之圖利容留猥褻犯
      行，具有以單一犯罪行為而同時為高度行為及低度行為之
      一罪關係，爰不另為無罪之諭知，附此敘明。
據上論斷，應依刑事訴訟法第299 條第1 項前段，刑法第28條、
第231 條第1 項、第41條第1 項前段，刑法施行法第1 條之1，
判決如主文。
本案經檢察官蔡東利到庭執行職務。
中    華    民    國   100    年    11    月    16    日
                  刑事第十七庭  審判長法  官  陳培維
                                      法  官  楊儭華
                                      法  官  陳君杰
以上正本證明與原本無異。
如不服本判決應於收受送達後10日內向本院提出上訴書狀，並應
敘述具體理由；如未敘述上訴理由者，應於上訴期間屆滿後20日
內向本院補提理由書（均須按他造當事人之人數附繕本）「切勿
逕送上級法院」。
中    華    民    國   100    年    11    月    16    日
                                      書記官  紀龍年
附錄本判決論罪科刑法條全文：
刑法第231 條第1 項
意圖使男女與他人為性交或猥褻之行為，而引誘、容留或媒介以
營利者，處5 年以下有期徒刑，得併科10萬元以下罰金。以詐術
犯之者，亦同。